【裁判字號】    99,訴,184
【裁判日期】    991029
【裁判案由】    搶奪
【裁判全文】
臺灣新竹地方法院刑事判決               99年度訴字第184號
公  訴  人  臺灣新竹地方法院檢察署檢察官
被      告  甲○
上列被告因搶奪案件，經檢察官提起公訴（99年度偵字第1113號
），因被告自白犯罪，本院裁定由受命法官依簡式審判程序審理
，判決如下：
    主  文
甲○犯搶奪罪，處有期徒刑柒月；又犯搶奪罪，處有期徒刑柒月
；應執行有期徒刑壹年。
    事  實
一、甲○前於民國93年、94年間因連續施用毒品、強盜案件，分
    別經本院以93年度簡上字第78號判決、臺灣高等法院以94年
    度上訴字第167 號判決判處有期徒刑5 月、6 年4 月確定，
    嗣經臺灣高等法院以94年度聲字第561 號裁定定其應執行有
    期徒刑6 年6 月確定，復因施用毒品案件符合減刑規定，而
    經臺灣高等法院以96年度聲減字第1160號裁定應執行有期徒
    刑6 年4 月確定，經於94年6 月8 日入監執行，於98年7 月
    29日縮刑假釋出監，預定99年9 月2 日假釋保護管束期滿，
    然甲○於假釋期間復犯多起施用毒品、公共危險、傷害等案
    件，經本院先後以98年竹東簡字第232 號判決判處有期徒刑
    6 月、99年審易字第73號判決判處應執行有期徒刑10月、99
    年度審訴字第256 號判決判處應執行有期徒刑1 年10月確定
    ，上開假釋亦經撤銷，尚須執行殘刑1 年1 月4 日，上開4
    案刑期經合併執行，預定於103 年6 月21日縮刑期滿（不構
    成累犯）。
二、甲○於上開假釋期間內之99年2 月2 日13時30分許，於酒後
    （尚未達不能辨識其行為違法或依其辨識而行為之能力顯著
    減低之狀態）一時失慮，基於意圖為自己不法所有之搶奪犯
    意，騎乘車牌號碼JUE-332 號重型機車，前往新竹縣橫山鄉
    ○○街○ 段135 號乙○○○開設之雜貨店內，趁乙○○○不
    備之際，徒手奪取乙○○○置放於店內之香菸3 包，乙○○
    ○即時發現後，拉住甲○，並要求其付錢，甲○竟轉身回稱
    要乙○○○給錢，乙○○○乃呼喊兒子，甲○見狀隨即騎乘
    上開機車逃逸。
三、復於同日13時40分許，騎乘上開機車行經新竹縣橫山鄉○○
    街○ 段往韓屋之交叉路口時，見丙○○騎乘機車行經該地，
    另亦基於意圖為自己不法所有之搶奪犯意，以其機車擋住丙
    ○○之機車，要求丙○○將錢交出來，丙○○毫無懼色回稱
    ：「我沒錢，你再搶，我就報警。」等語後，隨即下車欲撥
    打手機報警，甲○趁丙○○不備之際，伸手搶走該手機，復
    見丙○○所騎乘之機車鑰匙2 把尚插在該機車電門上，乃搶
    走該鑰匙，打開該機車之置物箱，搶走置於置物箱內之便當
    3 個得手，丙○○乃大聲呼救，適丙○○之姑姑韓宜庭走出
    屋外，見丙○○蹲坐一旁地上，隨手抓取椅子毆打甲○，甲
    ○手上之便當及手機乃掉落地上，隨即逃離現場，其腳上所
    穿之脫鞋1 隻則掉落遺留在現場。嗣警方接獲報案後，於同
    日15許在新竹縣橫山鄉○○村○○○○○道路上逮獲甲○，
    扣得上開香菸3 包及丙○○所有之鑰匙2 把。
四、案經乙○○○、丙○○訴由新竹縣政府警察局橫山分局報告
    臺灣新竹地方法院檢察署檢察官偵查起訴。
    理  由
一、本件被告所犯2 件搶奪罪，並非死刑、無期徒刑、最輕本刑
    為三年以上有期徒刑之罪，亦非高等法院管轄第一審之案件
    ，被告於本院準備程序進行中就被訴事實為有罪之陳述，經
    本院合議庭認合於刑事訴訟法第273 條之1 之規定，裁定由
    受命法官獨任改依簡式審判程序審理，合先敘明。
二、上開犯罪事實，業據被告於本院審理中坦承不諱，核與證人
    乙○○○、丙○○、韓宜庭於警詢或偵查中證述之情節大致
    相符，此外，並有上開香菸3 包、鑰匙2 把、便當3 個、手
    機1 隻（均已發還被害人）、被告遺落現場之拖鞋1 隻扣案
    可憑，扣押物品目錄表、扣案物品照片、現場查獲照片在卷
    可稽，被告之自白乃與事實相符，其2 次搶奪犯行均堪予認
    定，應依法論科。
三、核被告上開2 次犯行，均係觸犯刑法第325 條第1 項之普通
    搶奪罪。被告於犯罪事實三中已經將丙○○之鑰匙、便當搶
    奪得手，而屬既遂犯，起訴書認為係未遂犯，乃有誤會，公
    訴人當庭更正為既遂犯，應值贊同。被告所犯上開2 罪間，
    犯意各別，被害人不同，犯罪時間亦有所間隔，顯係分別起
    意所為，應論以數罪而予分論併罰。爰審酌被告於假釋期間
    ，不知謹慎自持，且正值青壯，不循正途賺取財物，竟於酒
    後一時猖狂，而任意搶奪商家或路人財物，除使被害人財物
    損失外，另造成被害人心裡恐懼，危害社會秩序至鉅，本不
    宜寬恕，惟念其於審理中經本院開導後業已坦認犯行，知道
    錯誤，態度良好，被害人遭搶物品之價值非鉅，且被告教育
    程度係國中畢業，自小父母離婚，與家人關係不睦，方一時
    偏差誤入歧途，除據被告陳明在卷外，並有其全戶戶籍謄本
    在卷可稽等一切情狀，分別量處如主文所示之刑，並斟酌被
    告自白犯罪，態度良好，應已知改過，且未過度耗費司法資
    源，及罪刑相當原則、比例原則，定其應執行刑如主文。
四、據上論斷，應依刑事訴訟法第273 條之1 第1 項、第299 條
    第1 項前段，刑法第325 條第1 項、第51條第5 款，判決如
    主文。
五、本案經檢察官邱宇謙到庭執行職務。
中    華    民    國    99    年    10    月    29    日
                    刑事第五庭  法  官  蔡川富
如不服本判決應於收受本判決後10日內向本院提出上訴書狀，上
訴書狀應敘述具體理由。上訴書狀未敘述上訴理由者，應於上訴
期間屆滿後20日內補提理由書狀於本院( 均須按他造當事人之人
數附繕本) 「切勿逕送上級法院」。
以上正本證明與原本無異。
中    華    民    國    99    年    10    月    29    日
                                書記官  朱苑禎
附錄本案論罪科刑法條全文：
刑法第325 條第1 項
意圖為自己或第三人不法之所有，而搶奪他人之動產者，處六月
以上五年以下有期徒刑。

司法院資訊處製作；財團法人民間司法改革基金會備份。
